# 请教陈版，长期租赁业务，部分退租沟通未果，一直未付款，如何测算及列示

提问人：wwwxxxzzz 时间：2023-07-31 14:14:12
请教陈版，长期租赁，因部分退租与房东没沟通完毕，导致房租一直没付，因如何会计处理与列示？比如原先租赁 3 层，退租一层，最终仍租赁 2 层，每层每期 30 元。
1 、测算问题：因双方未沟通完毕，暂没有签署补充协议，测算每期租赁额是否需要减少？比如：原每期支付 90 ，部分退组后理论每期 60 ，按照 90 测算还是按照 60 测算？
2 、数据列示问题：应付款是列示在租赁负债里头，还是列示在应付账款？比如：部分退组后租赁负债余额 540 元， 6 期后仍未付款，是列示租赁负债 540 元，还是列示应付账款 540 元？或者其他列示？

回答人：chenyiwei
1 、因双方未沟通完毕，暂没有签署补充协议，故仍依据原租约进行会计处理，不能终止确认拟退租部分的使用权资产和租赁负债。
2 、应付款仍列示在租赁负债中，但需附注说明已逾期，且已逾期部分不再参与正常情况下实际利率摊销确认利息支出的测算。但需按原租约谨慎测算可能的违约责任影响，将其体现在报表中。